【裁判字號】    89,易,4417
【裁判日期】    891226
【裁判案由】    恐嚇
【裁判全文】
臺灣板橋地方法院刑事判決                      八十九年度易字第四四一七號
    公  訴  人  臺灣板橋地方法院檢察署檢察官
    被      告  甲○○
右列被告因恐嚇取財案件，經檢察官提起公訴（八十九年度偵字第一八九一四號），
本院判決如左：
    主  文
甲○○意圖為自己不法之所有，以恐嚇使人將本人之物交付，處有期徒刑柒月。緩刑
參年。
    事  實
一、甲○○於民國八十九年九月初某日晚上九時許，在臺北縣樹林市○○路上，偶遇
    楊性少年（七十五年十一月二十二日生，其姓名資料詳卷）獨自一人行走，竟基
    於意圖為自己不法所有之犯意，恫嚇稱：「交出你的行動電話，如不交出，我就
    找人打你」等語，使楊姓少年因而心生畏懼不敢反抗，遂同意搭乘其所騎乘之機
    車前往少年位於臺北樹林市○○街一一六巷二九號五樓住處，將伊所有之行動電
    話一支（NOKIA牌，序號：0000000），交予甲○○使用。嗣於八十九年
    十月四日，因警適前往楊姓少年就讀之學校進行校訪工作，發現有異，經循線追
    查，而於同日中午十二時三十分許，在其位於臺北縣樹林市○○街一四九號二樓
    查獲，並扣得前開行動電話一支，而偵悉上情。
二、案經被害人楊姓少年訴由臺北縣警察局移請臺灣板橋地方法院檢察署檢察官偵查
    起訴。
    理  由
一、訊據被告甲○○矢口否認有於前揭時地為恐嚇取財犯行，辯稱：其係向楊姓少年
    借用行動電話，並未出言恫嚇，亦非以恐嚇之方法取得電話等語。惟查，右揭事
    實，業據被告於警訊及偵查中即已坦承不諱（見偵查卷第四頁、第十一頁），並
    經被害人楊姓少年於警訊時指訴伊如何遭被告恐嚇而交付行動電話等情綦詳，復
    有臺北縣警察局贓物認領保管單一件附於偵查卷可稽，是已足證被告於警訊及偵
    查中之自白，與事實相符，應可採信。則參以楊性少年因畏懼被告而於事發後未
    敢報警處理，此次係因警方前往伊所就讀之學校校訪而察覺上情，益徵被害人楊
    姓少年於警訊之指訴非虛，被告確有恐嚇取財之行為至明。綜上所述，被告於本
    院審理時翻異前詞，應係事後圖卸之詞，尚難採信。本件事證已臻明確，被告之
    犯行堪以認定，應依法論科。
二、核被告所為，係犯刑法第三百四十六條第一項之恐嚇取財罪。爰審酌被告年輕力
    壯，不知自食其力，為圖得他人財物，竟恐嚇被害人交付財物，與其犯罪之動機
    、目的、所生損害及犯罪後之態度等一切情狀，量處如主文所示之刑，以示懲儆
    。又被告前未曾受有期徒刑以上刑之宣告，有臺灣高等法院檢察署刑案紀錄簡覆
    表一份在卷可稽，其因一時失慮，偶罹刑典，本院審酌其年紀尚輕，如知所悔悟
    ，改過向善，於經此刑之宣告後，應知警惕而無再犯之虞，因認以暫不執行其刑
    為當，予以宣告緩刑三年，用啟自新。
據上論斷，應依刑事訴訟法第二百九十九條第一項前段，刑法第三百四十六條第一項
、第七十四條第一款，罰金罰鍰提高標準條例第一條前段，判決如主文。
本案經檢察官蔡顯鑫到庭執行職務
中        華        民      國      八十九    年    十二  月    二十六  日
                                      臺灣板橋地方法院刑事第一庭
                                          法  官  邱  靜  琪
右正本證明與原本無異
如不服本判決應於送達後十日內向本院提出上訴狀
                                          書記官  劉  日  賓
中        華        民      國      八十九    年    十二  月    二十八  日
附錄本案論罪科刑法條全文：
刑法第三百四十六條
意圖為自己或第三人不法之所有，以恐嚇使人將本人或第三人之物交付者，處六月以
上五年以下有期徒刑，得併科一千元以下罰金。
以前項方法得財產上不法之利益或使第三人得之者，亦同
前二項之未遂犯，罰之。


司法院資訊處製作；財團法人民間司法改革基金會備份。
